【裁判字號】    89,交易,121
【裁判日期】    890928
【裁判案由】    過失傷害
【裁判全文】
臺灣花蓮地方法院刑事判決                        八十九年度交易字第一二一號
    公  訴  人  臺灣花蓮地方法院檢察署檢察官
    被      告  乙○○
右列被告因過失傷害案件，經檢察官提起公訴（八十九年度偵字第三四一號），本院
判決如左：
    主  文
乙○○因過失傷害人，處拘役貳拾日，如易科罰金，以參佰元折算壹日。
    事  實
一、乙○○於民國八十八年十二月一日下午二時三十分許，駕駛車號ＣＨ－五四一七
    號自用客車，沿花蓮市○○路由東往西方向行駛，途經和平路與中正路交岔口時
    ，原應注意車前狀況，並隨時採取必要之安全措施，而依當時情形，亦無不能注
    意之情事，竟疏未注意，致車頭右側與對向欲左轉進入中正路由甲○○騎乘之車
    號ＰＱＢ（公訴人誤植為ＰＱＰ）－七六七號重型機車右後方發生踫撞，致范女
    人車倒地，因而受有右膝內側韌帶、前十字韌帶斷裂及右膝外側半月軟骨破裂之
    傷害。
二、案經被害人甲○○訴由花蓮縣警察局花蓮分局報請臺灣花蓮地方法院檢察署檢察
    官偵查起訴。
    理  由
一、訊據被告乙○○矢口否認有何過失傷害之犯行，辯稱：本件伊係直行車，有優先
    路權，且已盡注意之責，應無過失責任云云。惟查右揭犯罪事實，業據告訴人甲
    ○○指訴綦詳，並有道路交通事故調查報告表乙份及車禍現場、車損照片共五幀
    在卷可稽。再者，告訴人確因本件車禍致右膝受有傷害，亦有診斷證明書影本乙
    紙附卷足憑。按汽車行駛時，駕駛人應注意車前狀況，並隨時採取必要之安全措
    施，道路交通安全規則第九十四條第三項定有明文。被告應注意能注意竟疏未注
    意上開規定致肇車禍，其有過失甚為顯然，況被告自承當時伊車剛起步速度慢，
    而天候及視線均屬良好，且查路面亦無任何障礙，當更能及時掌握車前狀況，殊
    無不能注意之情事，雖其係直行車有優先路權，然對於能及時注意掌握之車前狀
    況，應無不予注意之理，然其卻未能多加注意，以致與告訴人之機車在路口發生
    擦撞，即不能謂毫無過失。又本件經送請台灣省車輛行車事故覆議鑑定委員會鑑
    定，據該會八十九年七月二十日府覆議字第八九○九七四號函所附覆議意見書，
    亦認被告未注意車前狀況為肇事次因，此有上開函件附卷為憑。雖上開覆議意見
    書亦認告訴人騎機車行經該交岔路口，左轉車未讓直行車先行，為肇事主因，然
    告訴人之與有過失，僅為被告於民事上得減輕賠償責任之問題，非可卸免刑事責
    任，被告所辯即無足採。告訴人因本件車禍而受傷，是被告之過失行為與告訴人
    之傷害結果間亦具有相當因果關係。本件事証已明，被告犯行洵堪認定，應予依
    法論科。
二、核被告所為，係犯刑法第二百八十四條第一項前段之過失傷害罪。爰審酌被告尚
    無前科，品行堪稱良好，衡其過失比例尚屬輕微，被害人所受傷害程度及被告犯
    罪後之態度等一切情狀，量處如主文所示之刑，並諭知易科罰金之折算標準，以
    示薄懲。
據上論結，應依刑事訴訟法第二百九十九條第一項前段，刑法第二百八十四條第一項
前段、第四十一條，罰金罰鍰提高標準條例第一條前段，判決如主文。
本案經檢察官李子春到庭執行職務
中      華      民      國    八  十  九    年    九    月    二十八    日
                              臺灣花蓮地方法院刑事庭
                                  法  官  張  健  河
右正本證明與原本無異。
如對本判決不服，應於送達後十日內，向本院提出上訴狀。（應抄附繕本）告訴人或
被害人如對於本判決不服者，應具備理由請求檢察官上訴，其上訴期間之計算係以檢
察官收受判決正本之日期為準。
                                  法院書記官
中      華      民      國    八  十  九    年    九    月    二十八    日
附錄本案論罪科刑法律條文：
刑法第二百八十四條第一項  因過失傷害人者，處六月以下有期徒刑、拘役或五百元
                          以下罰金，致重傷者，處一年以下有期徒刑、拘役或五
                          百元以下罰金。


司法院資訊處製作；財團法人民間司法改革基金會備份。
